lt-LT: Gyvūnai ir prekės naminiams gyvūnams > Prekės naminiams gyvūnams > Vaistai naminiams gyvūnams: Alergijos sumažinimas; Antibiotikai; Antiparazitiniai vaistai; Nerimo sumažinimas; Virškinimą skatinantys vaistai; Vaisai ausims ir akims; Skausmą malšinantys vaistai
tr: Hayvanlar ve Evcil Hayvan Ürünleri > Evcil Hayvan Ürünleri > Evcil Hayvan İlaçları: Alerji Giderici; Antibiyotikler; Antiparaziterler; Kaygı Giderici; Sindirim Yardımcıları; Kulak ve Göz İlaçları; Ağrı kesiciler
sk-SK: Potreby pre zvieratá a domácich miláčikov > Potreby pre domácich miláčikov > Lieky pre domácich miláčikov: Lieky na alergie; Antibiotiká; Antiparazitiká; Lieky na úzkosť; Pomôcky na trávenie; Ušné a očné lieky; Lieky proti bolesti
ru: Животные и товары для питомцев > Товары для домашних животных > Ветеринарные препараты: Антигистаминные препараты; Антибиотики; Антипаразитарные препараты; Успокоительные препараты; Препараты для пищеварения; Препараты для ушей и глаз; Обезболивающие
zh-CN: 动物/宠物用品 > 宠物用品 > 宠物药品: 过敏救济; 抗生素; 抗寄生虫药; 缓解焦虑; 助消化剂; 耳眼药品; 止痛药
vi: Đồ dùng cho động vật & thú cưng > Đồ dùng cho thú cưng > Thuốc dành cho thú nuôi: Giảm dị ứng; Thuốc kháng sinh; Thuốc diệt ký sinh trùng; Giảm lo âu; Hỗ trợ tiêu hóa; Thuốc điều trị các bệnh về tai & mắt; Thuốc giảm đau
hr-HR: Životinje i potrepštine za kućne ljubimce > Potrepštine za kućne ljubimce > Lijekovi za kućne ljubimce: Ublažavanje alergija; Antibiotici; Antiparazitici; Ublažavanje anksioznosti; Pomagala za probavu; Lijekovi za uši i oči; Lijekovi protiv bolova
nl: Dieren > Benodigdheden voor huisdieren > Geneesmiddelen voor huisdieren: Allergieverlichting; Antibiotica; Antiparasitaire middelen; Angstverlichting; Spijsverteringshulpmiddelen; Geneesmiddelen voor oren en ogen; Pijnstillers
pl: Zwierzęta i artykuły dla zwierząt > Artykuły dla zwierząt > Leki dla zwierząt: Środek łagodzący alergię; Antybiotyki; Środki przeciwpasożytnicze; Środek zmniejszający niepokój; Środki wspomagające trawienie; Leki podawane do uszu i oczu; Leki przeciwbólowe
th: อุปกรณ์สำหรับสัตว์และสัตว์เลี้ยง > อุปกรณ์สัตว์เลี้ยง > ยาสำหรับสัตว์เลี้ยง: ยาแก้ภูมิแพ้; ยาปฏิชีวนะ; ยาต้านปรสิต; ยาลดเครียด ตื่นกลัว; เครื่องช่วยย่อยอาหาร; ยาหูและตา; ยาแก้ปวด
es: Productos para mascotas y animales > Productos para mascotas > Medicamentos para mascotas: Alivio de alergias; Antibióticos; Antiparasitarios; Alivio de la ansiedad; Ayudas para la digestión; Medicina para oídos y ojos; Analgésicos
nb: Produkter til dyr og husdyr > Husdyrprodukter > Husdyrmedisin: Allergilindring; Antibiotika; Antiparasittmiddel; Angstlindring; Fordøyelseshjelpemidler; Øre- og øyemedisin; Smertestillende
sv: Djur och tillbehör till husdjur > Tillbehör till husdjur > Husdjursmedicin: Allergilindring; Antibiotika; Antiparasiter; Ångestlindring; Matsmältningshjälpmedel; Öron- och ögonmedicin; Smärtstillande
da: Dyr og tilbehør til kæledyr > Tilbehør til kæledyr > Medicin til kæledyr: Allergilindring; Antibiotika; Antiparasitter; Angstlindring; Fordøjelseshjælpemidler; Øre- og øjenmedicin; Smertestillende midler
it: Articoli per animali > Animali domestici - Articoli > Medicinali per animali domestici: Prodotti per sollievo dalle allergie; Antibiotici; Antiparassitari; Prodotti per sollievo dall'ansia; Aiuti alla digestione; Medicina dell'orecchio e degli occhi; Antidolorifici
cs: Chovatelství > Potřeby pro domácí zvířata > Léky pro domácí zvířata: Úleva při alergiích; Antibiotika; Antiparazitika; Doplňky stravy na zklidnění; Péče o zažívání; Léky na uši a oči; Léky proti bolesti
el: Ζώα και προμήθειες για κατοικίδια ζώα > Προμήθειες για κατοικίδια ζώα > Φάρμακα για κατοικίδια ζώα: Ανακούφιση από αλλεργίες; Αντιβιοτικά; Αντιπαρασιτικά; Ανακούφιση από το άγχος; Πεπτικά βοηθήματα; Ιατρική αυτιών και οφθαλμών; Παυσίπονα
sl-SI: Živali in pripomočki za hišne ljubljenčke > Pripomočki za hišne ljubljenčke > Zdravila za hišne ljubljenčke: Blaženje alergij; Antibiotiki; Antiparazitiki; Lajšanje anksioznosti; Sredstva za prebavo; Zdravila za ušesa in oči; Sredstva za lajšanje bolečin
pt-PT: Artigos para animais e animais estimação > Artigos para animais > Medicamentos para animais de estimação: Alívio de alergia; Antibióticos; Antiparasitários; Alívio da ansiedade; Anti-histamínicos; Medicamentos oculares e para ouvidos; Analgésicos
fi: Eläinten ja lemmikkieläinten tarvikkeet > Lemmikkieläinten tarvikkeet > Lemmikin lääkintä: Allergiahoito; Antibiootit; Loisten estoaineet; Ahdistuneisuuden lievitys; Ruoansulatusta edistävät aineet; Silmä- ja korvalääkkeet; Kipulääkkeet
fr: Animaux et articles pour animaux de compagnie > Articles pour animaux de compagnie > Médicaments pour animaux de compagnie: Soulagement des allergies; Antibiotiques; Antiparasitaires; Soulagement de l’anxiété; Aides digestives; Médecine des oreilles et des yeux; Anti-douleurs
en: Animals & Pet Supplies > Pet Supplies > Pet Medicine: Allergy Relief; Antibiotics; Antiparasitics; Anxiety Relief; Digestive Aids; Ear & Eye Medicine; Pain Relievers
ko: 동물/반려동물 용품 > 반려동물 용품 > 반려동물 의약품: 알레르기 완화; 항생제; 구충제; 불안 완화; 소화 보조제; 눈/귀용 의약품; 진통제
zh-TW: 動物/寵物補給品 > 寵物用品 > 寵物用藥: 緩解過敏; 抗生素; 抗寄生蟲藥; 緩解焦慮; 幫助消化; 眼耳部藥劑; 止痛藥
pt-BR: Animais e produtos para animais de estimação > Suprimentos para animais de estimação > Medicamentos para animais de estimação: Alívio da alergia; Antibióticos; Antiparasitários; Alívio da ansiedade; Auxiliares digestivos; Remédios para ouvidos e olhos; Analgésicos
ja: ペット・ペット用品 > ペット用品 > ペット用医薬品: アレルギー緩和; 抗生物質; 駆虫薬; 不安の軽減; 消化補助薬; 耳・目の薬; 鎮痛剤
de: Tiere & Tierbedarf > Haustierbedarf > Tiermedikamente: Allergielinderung; Antibiotika; Antiparasitika; Angstlinderung; Verdauungshilfen; Ohren- und Augenmedizin; Schmerzmittel
bg-BG: Артикули за животни и домашни любимци > Артикули за домашни любимци > Лекарства за домашни любимци: Средства за облекчаване на алергии; Антибиотици; Противопаразитни средства; Средства за облекчаване на тревожност; Храносмилателни средства; Лекарства за очи и уши; Болкоуспокояващи
ro-RO: Animale și articole pentru animale de companie > Articole pentru animale de companie > Medicamente pentru animale de companie: Ameliorarea alergiilor; Antibiotice; Antiparazitare; Ameliorarea anxietății; Substanțe pentru îmbunătățirea digestiei; Medicamente pentru urechi și ochi; Analgezice
hu: Állatok és kisállatkellékek > Háziállat-kellékek > Háziállatgyógyszer: Allergiaenyhítés; Antibiotikumok; Parazitaellenes szerek; Szorongásenyhítő; Emésztést segítő szerek; Fül- és szemgyógyászat; Fájdalomcsillapítók